臺灣桃園地方法院民事裁定　　　　　 99年度消債更字第179號
聲　請　人
即　債務人　馮朝興
上列當事人因消費者債務清理事件聲請更生，本院裁定如下：
    主  文
債務人馮朝興自中華民國一百年三月十八日十八時起開始更生程
序。
命司法事務官進行本件更生程序。
    理  由
一、按「法院開始更生程序之裁定，應載明其年、月、日、時，
    並即時發生效力」，又「法院裁定開始更生或清算程序後，
    得命司法事務官進行更生或清算程序；必要時，得選任律師
    、會計師或其他適當之自然人或法人一人為監督人或管理人
    」，消費者債務清理條例第45條第1 項、第16條第1 項分別
    定有明文。
二、本件聲請人即債務人聲請意旨略以：其因不能清償債務情事
    ，於民國99年8 月間曾依「中華民國銀行公會會員辦理消費
    金融案件無擔保債務協商機制」，以書面向最大債權金融機
    構台新國際商業銀行股份有限公司（下稱台新銀行）請求共
    同協商債務清償方案而不成立。因聲請人擔任國小警衛，每
    月所領薪資及殘障補助計新台幣（下同）25,000元，而收入
    於扣除健保費、房租、管理費、水電瓦斯費及子女扶養費後
    ，實無力償還所欠債務，已有不能清償債務之情事，且聲請
    人無擔保或無優先權之債務總額未逾1200萬元，亦未經法院
    裁定開始清算程序或宣告破產，爰聲請准予裁定更生等語。
三、查聲請人所主張之上開事實，業據其提出財產及收入狀況說
    明書、債權人清冊、前置協商不成立通知書、薪資明細、房
    屋租賃契約、管理費收據、全戶戶籍謄本、身心障礙手冊、
    財團法人金融聯合徵信中心當事人綜合信用報告（債務清理
    條例前置協商專用債權人清冊）、聲請人長子馮彥維、次子
    馮信維之學生證及財政部台灣省北區國稅局綜合所得稅各類
    所得資料清單、聲請人之存摺明細及財產歸屬資料清單等為
    證，經核與其所述相符。
四、再查，聲請人因信用卡消費，原積欠債權銀行合計926,162
    元，有上開財團法人金融聯合徵信中心當事人綜合信用報告
    （債務清理條例前置協商專用債權人清冊）在卷足稽。而聲
    請人於99年8 月與最大債權金融機構台新銀行協商未成立在
    案，雖台新銀行表示：經徵得全體債權金融機構同意後，針
    對聲請人積欠之利息全部減免，將聲請人之整體債務自1,50
    4,882 元降為705,714 元，並願提供180 期、利率0 ％、每
    月繳付3,921 元之協商方案（見該行99年12月6 日台新總債
    務協商部字第09900017922 號函），然聲請人目前擔任國小
    警衛，每月薪資21,000元，所領殘障補助為每月4,000 元，
    月收入為25,000元，而其每月必要支出為健保費及房租7,00
    0 元、管理費及水電瓦斯費1,500 元、伙食費5,000 元、子
    女扶養費10,000元，合計約23,500元，故收入僅餘1,500 元
    之情，亦有上開財產及收入狀況說明書、薪資明細、身心障
    礙手冊、存摺明細、學生證、房屋租賃契約及單據等為憑，
    復經聲請人到庭陳述明確，且聲請人除薪資及殘障補助收入
    外，並無其他財產可供清償債權銀行之上開債務，是堪認聲
    請人已有不能清償債務之情事。此外，本件又查無聲請人有
    消費者債務清理條例第6 條第3 項、第8 條或第46條各款所
    定駁回更生聲請之事由存在，則聲請人聲請更生，洵屬有據
    ，並依首揭規定命司法事務官進行本件更生程序，爰裁定如
    主文。
中    華    民    國   100    年    3     月    18    日
                民事第一庭     法      官  郭琇玲
正本係照原本作成。
本件不得抗告。
中    華    民    國   100    年    3     月    18    日
                               書  記  官  游  誼